臺灣桃園地方法院刑事判決　　　　　　　　　　　　九十三年度易字第一二三六號
　　公　訴　人　台灣桃園地方法院檢察署檢察官
　　被　　　告　丁○○　男　四.
　　指定辯護人　本院公設辯護人丙○○
右列被告因竊盜案件，檢察官原聲請以簡易判決處刑（九十三年度偵字第一四六四九
號），經本院改依通常程序審理，茲判決如左：
    主　　　文
丁○○無罪。
    理　　　由
一、公訴意旨略以：被告丁○○於民國九十三年九月六日十六時許，見告訴人甲○○
    所有車牌號碼ＧＰ五─七三六號機車停放在新竹市○○路六一號前，該機車上鑰
    匙未拔起，竟意圖為自己不法之所有，竊得該機車供己使用，嗣九十三年九月十
    七日上午十時，為警在桃園縣大溪鎮○○路與內柵路口查獲，因認被告丁○○涉
    有刑法第三百二十條第一項之竊盜罪嫌云云。
二、按犯罪事實應依證據認定之，無證據不得認定犯罪事實，又不能證明被告犯罪者
    ，應諭知無罪之判決，刑事訴訟法第一百五十四條第二項、第三百零一條第一項
    分別定有明文。訊據被告丁○○堅詞否認上開犯行，辯稱該部機車係其在桃園縣
    龜山鄉某供人堆放丟棄物品之處所拾得，撿拾時即未懸掛車牌，車非其於前揭時
    、地竊取等語。
三、公訴人之認被告涉有右述竊盜犯行，無非以告訴人甲○○指稱ＧＰ五─七三六號
    機車係屬其所有惟於九十三年九月六日下午六時許，在新竹市○○路六一號前失
    竊暨該車嗣係被告騎駛中為警查獲等情為其主要論據。經查，被告騎駛之該輛Ｇ
    Ｐ五─七三六號係告訴人失竊之物乙節，充其量可認被告係持有贓物，第查，取
    得贓物之源實有借、買甚或拾得等等多端，要非僅餘竊取一途而已，是以但執此
    情尚不足遽認被告果有行竊之舉，至告訴人指訴之各節，亦衹得憑認其所有之機
    車係遭竊之事實，然孰為竊嫌？據其所述不僅無從審斷究明，抑且，依其於偵查
    中指稱：我鑰匙插在機車上，那時我跟朋友在講話，一回頭機車就不見了：：：
    （當時被告有在你身邊？）沒有等語以觀，析言之，斯時既未見被告在其身旁即
    失竊地點附近出沒，因之，該車係他人所竊之可能性，自屬不容排除。次查，巡
    邏員警主要係發現被告公然在路上騎駛一輛未懸掛車牌之機車遂引發注意，進而
    再輔以其他客觀可見之徵象，頓覺有異方趨前盤詢始查獲本案等情，業據證人即
    查獲被告之員警乙○○於本院審理時結證甚明，職是，倘該車果係被告竊取，則
    為免啟人疑竇以致自曝犯行起見，縱未改掛其他合法車牌以資掩飾，依常情，亦
    無由將車牌卸下而以未掛車牌之方式在路上公然騎行致誘人側目憑添犯行敗露之
    跡，此再徵之證人乙○○於本院審理時結證稱：（任職多久？）十四年：：：（
    在你辦案經驗中，有沒有看到竊賊偷到車子之後，為了怕被警察抓到，所以把車
    牌拔掉、丟掉，然後車子不掛車牌，就在路上行駛？）應該是沒有碰過，改掛合
    法車牌是有等語益明，是以參酌被告此一反常之舉，核與竊賊事後留存使用贓車
    之應有作法顯相悖謬，卻與撿拾業經他人棄置之無牌機車因而循原樣使用之情，
    如出一轍，佐此，尤見被告辯稱該車係其在某供人堆放丟棄物品之處所拾得等語
    ，要非全然無據，更難認其有於公訴人所指時、地，竊取該輛機車之情事。綜上
    ，公訴人援引之證據既未能使本院形成被告確有所指竊行之堅定不疑之心證，此
    外，被告之辯解猶非全可斥為子虛，則依首揭法條規定，自屬不能證明被告犯罪
    而應為無罪之諭知，至被告於其所承時、地，拾獲該輛機車並將之據為己有之所
    為，是否涉犯刑法第三百三十七條之侵占離本人持有物罪嫌，因非屬本案起訴之
    範圍，本院無從逕予審酌，應請檢察官另行依法辦理，在此敘明。
四、本件檢察官原聲請以簡易判決處刑，惟經本院認有刑事訴訟法第四百五十一條之
    一第四項但書第三款所定之情形，依同法第四百五十二條之規定，應改適用通常
    程序審判之，末此敘明。
據上論斷，應依刑事訴訟第四百五十二條、第三百零一條第一項，判決如主文。
本案檢經檢察官趙燕利到庭執行職務。
中　　　華　　　民　　　國　　九十三　　年　　 十二 　　月　　 二十 　　日
                              臺灣桃園地方法院刑事第十一庭
                                  審判長法  官　蔡榮澤
                                  　　　法　官　游士珺
                                  　　　法　官　魏于傑
右正本證明與原本無異。
如不服本判決，應於送達後十日內，向本院提出上訴狀。
                                        書記官  林怡君
中　　　華　　　民　　　國　　九十三　　年　　 十二 　　月　　 二十 　　日
